臺灣臺南地方法院刑事判決
110年度交易字第425號
公  訴  人  臺灣臺南地方檢察署檢察官
被      告  王韻茹


            郭譯仁



上列被告等因過失傷害案件，經檢察官提起公訴（109 年度偵字
第23470 號），本院判決如下：
    主  文
本件均公訴不受理。
    理  由
一、公訴意旨詳如起訴書（如附件）所載。
二、按告訴乃論之罪，告訴人於第一審辯論終結前，得撤回其告
    訴；告訴乃論之罪，其告訴經撤回者，應諭知不受理之判決
    ；不受理之判決，得不經言詞辯論為之，刑事訴訟法第238 
    條第1 項、第303 條第3 款及第307 條分別定有明文。
三、查本件告訴人郭譯仁、黃素純告訴被告王韻茹過失傷害、告
    訴人王韻茹告訴被告郭譯仁過失傷害案件，公訴意旨認被告
    2 人均係觸犯刑法第284 條前段之過失傷害罪嫌，依同法第
    287 條前段之規定，須告訴乃論。茲據告訴人郭譯仁、黃素
    純、王韻茹具狀撤回告訴，有撤回告訴狀附卷可稽，依照首
    開說明，本件爰不經言詞辯論，均逕為諭知不受理之判決。
據上論斷，應依刑事訴訟法第284 條之1 、第303 條第3 款、第
307 條，判決如主文。
中　　華　　民　　國　　110 　年　　11　　月　　22　　日
　　　　　　　　　刑事第十六庭  法　官　鄭雅文
以上正本證明與原本無異。
如不服本判決應於判決送達後20日內向本院提出上訴書狀，並應
敘述具體理由；其未敘述上訴理由者，應於上訴期間屆滿後20日
內向本院補提理由書（均須按他造當事人之人數附繕本）「切勿
逕送上級法院」。告訴人或被害人如對於本判決不服者，應具備
理由請求檢察官上訴，其上訴期間之計算係以檢察官收受判決正
本之日期為準。
  　　　　　　　　　　　　　　　書記官　鄭佩玉
中　　華　　民　　國　　110 　年　　11　　月　　22　　日

附件：
臺灣臺南地方檢察署檢察官起訴書
                                   109年度偵字第23470號
　　被　　 告　王韻茹　女　37歲（民國00年0月00日生）　　
　　       　   　　　住臺南市○區○○○街000巷00號　  　　
    　　 　　　　　國民身分證統一編號：Z000000000號
　　
　　被　　 告　郭譯仁　男　51歲（民國00年0月00日生）　　
　　                   住臺南市○區○○街0巷000號
　　                   國民身分證統一編號：Z000000000號
　　
上列被告等因過失傷害案件，業經偵查終結，認應該提起公訴，
茲將犯罪事實及證據並所犯法條分敘如下：
　　　　　犯罪事實
一、王韻茹於民國109年9月5日晚間8時50分許，騎乘車牌號碼00
    0-000號普通重型機車，沿臺南市北區育賢街由南向北行駛
    ，行經臺南市北區育賢街與文成三路路口欲左轉時，本應注
    意轉彎車應讓直行車先行，而依當天候晴、夜間有照明、柏
    油路面乾燥無缺陷且無障礙物、視距良好等情，亦無不能注
    意之情事，竟疏未注意貿然行駛，適有郭譯仁騎乘車牌號碼
    000-0000號普通重型機車搭載乘客黃素純，沿臺南市北區育
    賢街由北向南行駛至上開路口時，亦應注意車前狀況，而依
    當時情形，又無不能注意之情事，詎郭譯仁亦未注意貿然行
    駛，致雙方發生碰撞，王韻茹因而受有右側足部擦挫傷、右
    側肩部挫傷、左側手部擦挫傷及右足第四蹠骨閉鎖性骨折之
    傷害；而郭譯仁亦因而受有左側前臂、手腕、手擦挫傷與右
    側髖部挫傷及雙膝部擦傷之傷害；黃素純亦受有左側髖部挫
    傷、左側腕部挫傷、右側踝部擦傷、左側手肘擦傷之傷害。
    嗣因王韻茹、郭譯仁及黃素純3人不甘受害報警處理，始悉
    上情。
二、案經王韻茹、郭譯仁及黃素純3人訴由臺南市政府警察局第
    五分局報告偵辦。
　　　　　證據並所犯法條
一、訊據被告王韻茹與郭譯仁2人均坦承於上揭時、地騎乘普通
    重型機車發生交通事故之事實，被告王韻茹並就所涉過失傷
    害作認罪表示，惟被告郭譯仁則矢口否認有何過失傷害犯行
    ，辯稱：我是直線行駛，是被告王韻茹來撞我等語。經查：
    前揭事實，業據告訴人兼被告王韻茹、郭譯仁2人與告訴人
    黃素純警詢及偵查中指述綦詳，並有奇美醫療財團法人永康
    奇美醫院診斷證明書3份與鄭光傑骨外科診所診斷證明書、
    道路交通事故現場圖、道路交通事故調查報告表（一）（二
    ）各1份及照片19張在卷足資佐證。另本件車禍經送請臺南
    市車輛行車事故鑑定會鑑定，鑑定意見係以「王韻茹駕駛普
    通重型機車，提前左轉，轉彎車未讓直行車先行，為肇事主
    因」、「郭譯仁駕駛普通重型機車，未注意車前狀況，為肇
    事次因」，有臺南市車輛行車事故鑑定會110年3月12日南市
    交鑑字第1100343034號函暨南鑑0000000案鑑定意見書各1份
    在卷可稽，足徵被告2人均有過失。再被告2人之過失與告訴
    人3人之傷害間均有因果關係，從而被告2人犯嫌均堪予認定
    。
二、核被告2人所為，均係涉刑法第284條前段之過失傷害罪嫌。
三、依刑事訴訟法第251條第1項提起公訴。
　　此　  致
臺灣臺南地方法院
中　　華　　民　　國　 110　　年　　4 　　月　　9 　　日
                              檢  察  官  許 華 偉
本件證明與原本無異
中　　華　　民　　國　 110　　年　　4 　　月　　19　　日
                              書  記  官  劉 豫 瑛
所犯法條：
中華民國刑法第284條
因過失傷害人者，處 1 年以下有期徒刑、拘役或 10 萬元以下
罰金；致重傷者，處 3 年以下有期徒刑、拘役或 30 萬元以下
罰金。